【裁判字號】    99,訴,2449
【裁判日期】    990924
【裁判案由】    毒品危害防制條例
【裁判全文】
臺灣板橋地方法院刑事判決              99年度訴字第2449號
公  訴  人  臺灣板橋地方法院檢察署檢察官
被      告  甲○○
上列被告因毒品危害防制條例案件，經檢察官提起公訴（99年度
毒偵字第5074號），被告就被訴事實為有罪之陳述，本院合議庭
裁定由受命法官獨任進行簡式審判程序審理，判決如下：
    主  文
甲○○施用第一級毒品，累犯，處有期徒刑捌月，扣案之注射針
筒伍支沒收；又施用第二級毒品，累犯，處有期徒刑參月，扣案
甲基甲基安非他命壹包（毛重零點參伍公克）併同難以析離之包裝袋
沒收銷燬之。應執行有期徒刑拾月，扣案之注射針筒伍支沒收、
甲基甲基安非他命壹包（毛重零點參伍公克）併同難以析離之包裝袋
沒收銷燬之。
    事  實
一、甲○○前因施用毒品案件，經本院以96年度毒聲字第497 號
    裁定送觀察、勒戒後，認有繼續施用毒品之傾向，復經本院
    以96年度毒聲字第1781號裁定令入戒治處所施以強制戒治，
    於97年6 月25日認無繼續強制戒治必要，並經臺灣板橋地方
    法院檢察署檢察官以97年度戒毒偵字第400 號為不起訴處分
    ；又於96年間因竊盜、偽造文書案件，經本院於97年2 月29
    日以96年度簡字第5060號分別判處有期徒刑2 月、4 月，減
    為有期徒刑1 月、2 月，經定應執行刑為有期徒刑2 月15日
    ，後因轉讓第一級毒品案件，經本院以96年度訴字第1167號
    判處有期徒刑1 年2 月；上開3 罪經本院以97年度聲減字第
    292 號定應執行刑為有期徒刑9 月，並接續上開強制戒治後
    執行，於98年3 月24日執行完畢。詎其猶不知悔改，復基於
    施用第一級毒品海洛因及第二級毒品甲基甲基安非他命之犯意，
    於99年6 月15日5 時許，在其位於臺北縣中和市○○街10
    巷44之1 號2 樓現居處（起訴書誤載為臺北縣永和市○○路
    118 巷1 弄13號），先以玻璃球吸食器，施用甲基甲基安非他命
    1 次；再以針筒注射方式，施用海洛因1 次。嗣於同日12時
    許，為警持本院99年聲搜字001619號搜索票，在上開地點查
    獲，並扣得第二級毒品甲基甲基安非他命1 包（毛重0.35公克，
    因鑑驗使用0.0173公克）、注射針筒5 支等物，經警採集其
    尿液送驗後，呈鴉片類之可待因、嗎啡及甲基安非他命、甲基安
    非他命之陽性反應，始悉上情。
二、案經內政部警政署國道公路警察局移送臺灣板橋地方法院檢
    察署檢察官偵查起訴。
    理  由
壹、程序事項
    本件被告甲○○所犯者非為死刑、無期徒刑、最輕本刑為3
    年以上有期徒刑之罪或高等法院管轄第一審案件，其於準備
    程序進行中，先就被訴事實為有罪之陳述，經告知其簡式審
    判程序之旨，並聽取公訴人、被告之意見後，本院業已依刑
    事訴訟法第273 條之1 第1 項之規定，裁定由受命法官獨任
    以簡式審判程序進行本案之審理。是依刑事訴訟法第273 條
    之2 之規定，本件之證據調查，即不受同法第159 條第1 項
    、第161 條之2 、第161 條之3 、第163 條之1 及第164 條
    至第170 條規定之限制。
貳、實體事項
一、上揭事實，業據被告於警詢、檢察官偵查及本院準備程序、
    及審理時坦承在卷，且其為警查獲當日14時許所採集之尿液
    經送驗結果，呈甲基甲基安非他命、甲基安非他命、嗎啡、可待因之
    陽性反應，此有99年7 月1 日台灣檢驗科技股份有限公司出
    具之濫用藥物檢驗報告1 紙附卷可稽（見偵卷第48頁），並
    有扣案之甲基甲基安非他命1 小包（毛重0.35公克）及注射針筒
    5 支在卷足佐，足見被告自白與事實相符，其因施用毒品案
    件，經裁定強制戒治於97年6 月25日認無繼續強制戒治停止
    處分，於97年8 月20日戒治期滿，其於5 年內再犯施用毒品
    案件，亦有臺灣高等法院被告前案紀錄表附卷足佐。綜上，
    本案事證明確，被告再犯施用第一級、第二級毒品之犯行，
    堪可認定，應依法論科。
二、論罪科刑：
(一)、查海洛因、甲基安非他命分係毒品危害防制條例第2 條第2
    項第1 款、第2 款所定之第一級、第二級毒品，被告於施用
    毒品後5 年以內，再犯本件施用第一級毒品海洛因、第二級
    毒品甲基安非他命之行為，係犯毒品危害防制條例第10條第
    1 項、第2 項之施用第一級、第二級毒品罪。被告持有第一
    級毒品海洛因及第二級毒品甲基安非他命之低度行為，應為
    施用第一級、第二級毒品之高度行為所吸收，不另論罪。其
    所犯上開2 罪，犯意各別，行為不同，應予分論併罰。其受
    有期徒刑執行完畢，5 年內再犯有期徒刑以上之罪，應論以
    累犯，並依刑法第47條第1 項加重其刑，爰審酌被告犯罪之
    動機、曾有施用毒品之前科仍不知戒除，惟犯罪後坦承犯行
    ，且所犯之施用毒品犯行乃戕害自己身心健康，並未危及他
    人等一切情狀，分別量處如主文所示之刑，併定其應執行之
    刑。
(二)、本案扣案之透明結晶1 袋（毛重0.35公克），經鑑定後，含
    有甲基甲基安非他命之成分，此有99年6 月28日台灣檢驗科
    技股份有限公司濫用藥物檢驗報告書（見偵卷第64頁）在卷
    可稽，被告供稱係施用剩餘，爰依毒品危害防制條例第18條
    第1項 宣告沒收銷燬之。又扣案之注射針筒5 支，係供施用
    毒品之用，為被告所有，業據被告供承在卷，爰依刑法第38
    條第1項 第2 款、第3 項宣告沒收。
三、據上論斷，應依刑事訴訟法第273條之1、第299條第1項前段
    ，毒品危害防制條例第23條第2項、第10條第1項、第2項、
    第18條第1 項，刑法第11條前段、第51條第5 款、第38條第
    1 項第2 款、第3 項，判決如主文。
本案經檢察官簡志祥到庭執行職務。
中    華    民    國    99    年    9    月    24    日
                  刑事第三庭法 官  陳伯厚
上列正本證明與原本無異。
如不服本判決，應於判決送達後10日內敘明上訴理由，向本院提
出上訴狀 (應附繕本) ，上訴於臺灣高等法院。其未敘述上訴理
由者，應於上訴期間屆滿後20日內向本院補提理由書「切勿逕送
上級法院」。
                            書記官 高建華
中    華    民    國    99    年    9     月    24    日

司法院資訊處製作；財團法人民間司法改革基金會備份。
